# 上市公司核销坏账准备的流程是什么？

提问人：ratxiao 时间：2010-12-05 19:22:48
如题，上市公司坏账准备核销的流程是什么，多大比例或金额的坏账准备核销必须经过股东大会通过？

回答人：chenyiwei
根据公司章程规定的权限确定，应当没有统一规定。但无论决策权限如何，均应取得关于坏帐损失已经真实发生的确凿证据（可参考财企[2002]513号、财税[2009]57号和国税发[2009]88号）。

回答人：chenyiwei
回复 藤椅 ratxiao 的帖子《关于进一步提高上市公司财务信息披露质量的通知》（证监会计字[2004]1号）要求：
一、关于各项损失准备的计提 上市公司应建立、健全有关应收款项坏账准备、短期投资跌价准备、存货跌价准备、长期投资减值准备、委托贷款减值准备、固定资产减值准备、无形资产减值准备、在建工程减值准备等各项资产减值准备计提和损失处理的内部控制制度，对公司各项资产的潜在损失作出适当估计，并根据有关会计准则和制度的规定，计提必要的准备并作相应会计处理。公司经理层应按董事会的要求提供书面材料，详细说明损失估计及会计处理的具体方法、依据、数额；需要核销相关项目的，公司经理层还应向董事会提供被核销方的财务状况或法院裁决结果等具体核销依据，董事会应对上述事项做出专门决议，并在定期报告中公布所核销项目的催讨情况等。公司监事会应切实履行监督职能，对董事会的决议提出专门意见，并形成决议。损失准备和核销金额巨大的，还应按照证券交易所股票上市规则和公司章程对投资权限的有关规定提交股东大会批准。损失准备和核销涉及关联交易的，董事会或股东大会应按照证券交易所股票上市规则和公司章程对关联交易的有关规定履行决策程序。 上市公司不得为粉饰财务状况和经营成果，利用资产减值及会计估计变更调节各期利润。不得利用资产减值准备的机会“一次亏足”，在前期巨额计提后大额转回，随意调节利润；也不得不计提或少计提关联方欠款可能发生的坏账损失；不得随意变更计提方法和计提比例。如果公司滥用各项损失准备的计提、转回调节利润，有关责任人应承担相应的责任。 注册会计师在审计中应根据独立审计准则的要求，以应有的职业谨慎态度实施审计，获取充分、适当的审计证据，对上市公司所作的会计估计和处理是否适当作出实质性的判断，并恰当地表示审计意见。不能以强调事项代替发表意见，混淆会计报表错报与审计范围受到限制的概念。当公司计提减值准备的方法、比例发生变更时，应充分关注变更的理由及其对公司财务状况和经营成果的影响，并恰当地表示审计意见。当变更理由不合理或不充分，公司董事会又不接受纠正建议的，注册会计师应当考虑对审计意见的影响。
证监会《关于做好与新会计准则相关财务会计信息披露工作的通知》（证监发[2006]136号）规定：
（五）严格履行资产减值准备计提和转回的决策程序。 上市公司应建立、健全资产减值准备相关的内部控制制度，形成科学合理的决策程序。上市公司 2006 年度应按照现行会计准则的要求充分计提相关资产减值准备。对于 2006 年的大额资产减值准备转回，公司管理层应向董事会提供充分表明转回的合理性和资产价值恢复的证据，董事会应就此进行审议并形成决议。如无充分证据表明原计提减值准备的合理性，应按前期差错更正的原则进行会计处理。 在新会计准则实施后，上市公司应密切关注其长期资产是否存在减值迹象，并根据有关规定对存在减值迹象的资产进行减值测试。上市公司 2007 年及以后年度出现重大资产处置，导致计提的资产减值准备在短期内大额转出的，应提出充分证据证明原减值准备计提的合理性，否则按前期差错更正的原则进行处理。 上市公司不得在 2006 年底前突击转回长期资产的减值准备。不得利用计提资产减值准备的机会"一次亏足"，或在前期巨额计提后大额转回，随意调节利润；也不得随意变更计提方法。 注册会计师应根据相关鉴证业务准则的要求实施鉴证程序，获取充分、适当的鉴证证据，在此基础上对上市公司的会计政策、会计估计及相关会计处理的适当性做出实质性判断，对于 2006 年的重大资产减值准备转回的，要给予重点关注。对于转回理由不充分或存在减值迹象而公司未合理计提准备的，注册会计师应提请公司予以调整，公司拒绝调整的，注册会计师应考虑对鉴证结论的影响。
由于不同公司规模不同，因此一般不会有一个统一的标准，一般考虑绝对额和占净资产的比例而定，可以参考上市规则中关于需提交股东大会审议的重大交易的标准确定。

提问人：sinvin 时间：2012-02-14 18:42:18
回复 chenyiwei 的帖子
请问陈斑竹核销坏账的会计处理在新准则下如何做？ 目前我听到两个版本： 第一种 借：坏账准备 贷：应收账款 第二种借：管理费用 贷：资产减值损失 我不知道那种合适，准则上也没有细说。
就像您说的企业在核销坏账时，做第一种分录；而您说的第二种分录在期末调整坏账准备的时候做，我有些不明白。
比如公司账面就一笔应收账款 50 万元，也全额计提了坏账准备，坏账准备余额 50 万元，本期进行核销，那么做完第一种分录后，账面应收账款和坏账准备都为 0 ，期末的时候还需要进行第二种的分类调整么：借 管理费用 50 贷 资产减值损失你说的期末调整坏账准备是否是按照企业会计政策在期末计算出的坏账准备与账面的坏账准备的差额进行调整啊，如果是这样，也不应该是 借：管理费用 贷：资产减值损失，，，也应该是 1 、如果是需要补提坏账准备 借：资产减值损失 贷：坏账准备； 2 、如果是冲回，那么 借：应收款项 贷：资产减值损失 怎么着也跟管理费用联系不上啊。

回答人：chenyiwei
核销坏帐是第一种。第二种是期末调整坏帐准备时作的分录，不是在核销坏帐时。